---
title: "Depression_project"
author: "Ekaterina Khimich"
output: html_document
---

```{r setup, include=FALSE}
knitr::opts_chunk$set(echo = TRUE, message = FALSE, warning = FALSE)
```

**Исследуемая гипотеза:** Связь среднего уровня школьного образования с уровнем депрессии
```{r}
library(tidyverse)
library(ggpubr)
library(grid)
library(corrplot)
library(plotly)
library(ggtext)
library(lme4)

df_general <- read_csv("C:/R/Project_depression_biostat2022/Basic_data/data_general_new.csv")

df_base <- df_general %>% 
  select(c('location','year','sex','age','val','PISA_score','TIMSS_score'))
```

**PISA_score**
```{r}
df_pisa <- df_base %>% 
  filter(year < '2016') %>% 
  select(-c('TIMSS_score')) %>% 
  drop_na()

summary(df_pisa)
```
  
  **Проверка выбросов по PISA тесту**
```{r}
df_boxplot_pisa <- df_pisa %>% 
  ggplot(aes(x = year, 
             y = PISA_score)) + 
  geom_boxplot() +
  labs(title = 'Проверка выбросов по PISA тесту') +
  theme_minimal()

ggplotly(df_boxplot_pisa)
```

**Проверка выбросов по показателю депрессии**
```{r}
df_boxplot_val <- df_pisa %>% 
  ggplot(aes(x = year, 
             y = val)) + 
  geom_boxplot() +
  labs(title = 'Проверка выбросов по показателю депрессии') +
  theme_minimal()

ggplotly(df_boxplot_val)
```

**Зависимость депрессии от уровня образования по годам**
```{r}
df_pisa$year <- as.character(df_pisa$year)

p1 <- df_pisa %>% 
  ggplot(aes(x = PISA_score, 
             y = val,
             color = year)) + 
  geom_point(size = 1) +
  labs(x = "PISA_score",
       y = "percent",
       title = 'Зависимость депрессии от уровня образования по годам') +
  geom_smooth(method = 'lm', alpha = 0.2) + 
  theme_minimal()

ggplotly(p1)

df_base$year <- as.numeric(df_base$year)
```

**Зависимость депрессии от уровня образования по странам**
```{r}
p1 <- df_pisa %>% 
  ggplot(aes(x = PISA_score, 
             y = val,
             color = location)) + 
  geom_point(size = 0.5) +
  labs(x = "PISA_score",
       y = "percent",
       title = 'Зависимость депрессии от уровня образования по странам') +
  geom_smooth(method = 'lm', alpha = 0.2) + 
  theme_minimal()

ggplotly(p1)
```

***
**2015 год**

*Зависимость депрессии от уровня образования по полу*
```{r}
p1_2015 <- df_pisa %>% 
  filter(year == '2015') %>%  
  filter(val < 0.35) %>% 
  ggplot(aes(x = PISA_score, 
             y = val,
             color = sex)) + 
  geom_point(size = 2, color = 'black') +
  labs(x = "PISA_score",
       y = "percent",
       title = 'Зависимость депрессии от уровня образования по полу (2015 год)') +
  geom_smooth(method = 'lm', alpha = 0.2) + 
  theme_minimal()

ggplotly(p1_2015)
```

```{r}
# p1_min_2015 <- df_base %>% 
#   filter(year == '2015') %>% 
#   filter(val < 0.1) %>% 
#   ggplot(aes(x = PISA_score, 
#              y = val,
#              color = sex)) + 
#   geom_point(size = 2, color = 'black') +
#   labs(y = "percent",
#        title = 'Зависимость депрессии от уровня образования (2015 год)') +
#   theme_minimal()
# 
# p1_med_2015 <- df_base %>% 
#   filter(year == '2015') %>% 
#   filter(0.1 < val & val < 0.2) %>% 
#   ggplot(aes(x = PISA_score, 
#              y = val,
#              color = sex)) + 
#   geom_point(size = 2, color = 'black') +
#   theme_minimal()
# 
# p1_max_2015 <- df_base %>% 
#   filter(year == '2015') %>%  
#   filter(val > 0.2 & val < 0.35) %>% 
#   ggplot(aes(x = PISA_score, 
#              y = val,
#              color = sex)) + 
#   geom_point(size = 2, color = 'black') +
#   theme_minimal()

# p1_sex_age_2015 <- ggarrange(p1_min_2015 + rremove("xlab"), 
#                          p1_med_2015 + rremove("ylab"), 
#                          p1_max_2015 + rremove("ylab") + rremove("xlab"),
#                     labels = NULL,
#                     ncol = 3, nrow = 1,
#                     common.legend = TRUE, legend = "bottom",
#                     align = "hv", 
#                     font.label = list(size = 10, color = "black", face = "bold", family = NULL, position = "top")) 
# 
# p1_sex_age_2015
```

**Зависимость депрессии от уровня образования и возраста с учетом пола**
```{r}
p_2015 <- df_pisa %>% 
  filter(val < 0.35) %>% 
  filter(year == '2015') %>%  
  ggplot(aes(x = PISA_score, 
             y = val,
             color = sex)) + 
  geom_point(size = 2, alpha = 0.3, color = 'black') +
    ggtitle("2015 год") +
  labs(y = "percent") +
    geom_smooth(method = 'lm', alpha = 0.2) + 
  facet_grid(~age)+
  theme_minimal() + 
theme(plot.title = element_markdown())

p_2015
```



**Корреляционный анализ данных**
```{r}
corrplot(cor(df_pisa %>% 
  na.omit() %>%
  filter(year == '2015') %>% 
    filter(val < 0.35) %>% 
  select(-c('year')) %>% 
  pivot_wider(names_from = c('age'), values_from = val) %>% 
      select(is.integer | is.numeric), use = "complete.obs"), method = "pie", shade.col = NA, tl.col = "black", tl.srt = 45)

corrplot(cor(df_pisa %>% 
  na.omit() %>% 
  filter(year == '2015') %>% 
    filter(val < 0.35) %>% 
  select(-c('year')) %>% 
  pivot_wider(names_from = c('sex'), values_from = val) %>% 
      select(is.integer | is.numeric), use = "complete.obs"), method = "pie", shade.col = NA, tl.col = "black", tl.srt = 45)
```

***
Сравнение по годам
```{r}
p_2015 <- df_pisa %>% 
  filter(year == '2015') %>% 
      filter(val < 0.35) %>%
  ggplot(aes(x = PISA_score, 
             y = val,
             color = sex)) + 
  geom_point(size = 2, color = 'black', alpha = 0.2) +
  labs(x = "PISA_score",
       y = "percent",
       title = '2015 год') +
  geom_smooth(method = 'lm', alpha = 0.2) + 
  theme_minimal()

p_2012 <- df_pisa %>% 
  filter(year == '2012') %>% 
      filter(val < 0.35) %>%
  ggplot(aes(x = PISA_score, 
             y = val,
             color = sex)) + 
  geom_point(size = 2, color = 'black', alpha = 0.2) +
  labs(x = "PISA_score",
       y = "percent",
       title = '2012 год') +
  geom_smooth(method = 'lm', alpha = 0.2) + 
  theme_minimal()

p_2009 <- df_pisa %>% 
  filter(year == '2009') %>% 
      filter(val < 0.35) %>%
  ggplot(aes(x = PISA_score, 
             y = val,
             color = sex)) + 
  geom_point(size = 2, color = 'black', alpha = 0.2) +
  labs(x = "PISA_score",
       y = "percent",
       title = '2009 год') +
  geom_smooth(method = 'lm', alpha = 0.2) + 
  theme_minimal()

p_2006 <- df_pisa %>% 
  filter(year == '2006') %>% 
      filter(val < 0.35) %>%
  ggplot(aes(x = PISA_score, 
             y = val,
             color = sex)) + 
  geom_point(size = 2, color = 'black', alpha = 0.2) +
  labs(x = "PISA_score",
       y = "percent",
       title = '2006 год') +
  geom_smooth(method = 'lm', alpha = 0.2) + 
  theme_minimal()

p_2003 <- df_pisa %>% 
  filter(year == '2003') %>%  
      filter(val < 0.35) %>%
  ggplot(aes(x = PISA_score, 
             y = val,
             color = sex)) + 
  geom_point(size = 2, color = 'black', alpha = 0.2) +
  labs(x = "PISA_score",
       y = "percent",
       title = '2003 год') +
  geom_smooth(method = 'lm', alpha = 0.2) + 
  theme_minimal()

p_2000 <- df_pisa %>% 
  filter(year == '2000') %>%  
      filter(val < 0.35) %>%
  ggplot(aes(x = PISA_score, 
             y = val,
             color = sex)) + 
  geom_point(size = 2, color = 'black', alpha = 0.2) +
  labs(x = "PISA_score",
       y = "percent",
       title = '2000 год') +
  geom_smooth(method = 'lm', alpha = 0.2) + 
  theme_minimal()

p1 <- ggarrange(p_2000 + rremove("xlab"), 
                p_2003 + rremove("xlab") + rremove("ylab"), 
                p_2006 + rremove("xlab") + rremove("ylab"), 
                p_2009 + rremove("xlab"), 
                p_2012 + rremove("ylab"), 
                p_2015 + rremove("xlab") + rremove("ylab"),
                    labels = NULL,
                    ncol = 3, nrow = 2,
                    common.legend = TRUE, legend = "bottom",
                    align = "hv", 
                    font.label = list(size = 5, color = "black", face = "bold", family = NULL, position = "top")) 

p1
```

**Регрессионные уравнения**
```{r}
df_base_reg <- lm(val ~ PISA_score, data = df_pisa)

summary(df_base_reg)
```

```{r}
plot(df_base_reg)
```

```{r}
df_pisa %>% 
  ggplot(aes(x = val, y = PISA_score)) +
  geom_point() +
  facet_wrap(~year) +
  coord_flip() +
  theme_minimal()
```
***
**Все варианты по годам**

Fixed Intercept and Slope
```{r}
df_pisa$year <- as.character(df_pisa$year)

fit_simple <- lm(val ~ PISA_score, df_pisa)
summary(fit_simple)

ggplot(data = df_pisa, 
       mapping = aes(x = PISA_score, 
                     y = val)) +
  geom_point(na.rm = T, aes(col = year), alpha = 0.5) +
  geom_smooth(method = "lm", na.rm = T, col = "black", se = F) +
  labs(title = 'Fixed Intercept and Slope') +
  theme_minimal()

ggplot(data = df_pisa, 
       mapping = aes(x = PISA_score, 
                     y = val)) +
  geom_point(na.rm = T, alpha = 0.5) +
  geom_smooth(method = "lm", na.rm = T, col = "black", se = F) +
  facet_wrap(~year) +
  labs(title = 'Fixed Intercept and Slope') +
  theme_minimal()
```
***

Random Intercepts

```{r}
fit <- lmer(val ~ PISA_score + (1 | year), df_pisa)
summary(fit)

model_coefs_ri <- coef(fit)$year %>% 
  rename(Intercept = `(Intercept)`, Slope = PISA_score) %>% 
  rownames_to_column("year")

df_base_na_ri <- left_join(df_pisa, model_coefs_ri, by = "year")

ggplot(data = df_base_na_ri, 
       mapping = aes(x = PISA_score, 
                     y = val, 
                     colour = year)) +
  geom_point(na.rm = T, alpha = 0.5) +
  geom_abline(aes(intercept = Intercept, 
                  slope = Slope,
                  colour = year),
              size = 1.5) +
  labs(title = 'Random Intercepts') +
  theme_minimal()

model_coef_plot_1 <- ggplot(data = df_base_na_ri, 
       mapping = aes(x = PISA_score, 
                     y = val, 
                     colour = year)) +
  geom_point(na.rm = T, alpha = 0.5) +
  geom_abline(aes(intercept = Intercept, 
                  slope = Slope)) +
  facet_wrap(~year) +
  labs(title = 'Random Intercepts') +
  theme_minimal()
```

```{r}
df_pisa$predict <- predict(fit)

df_pisa %>%
  pivot_longer(cols = c(val, predict), names_to = "model", values_to = "value") %>%
  ggplot(aes(value, PISA_score)) +
  geom_point() +
  geom_line(aes(colour = model)) +
  facet_wrap(~year) +
  coord_flip() +
  theme_minimal()
```
Random Slopes
```{r}
model_rs_0 <- lmer(val ~ PISA_score + (0 + PISA_score | year), data = df_pisa)

model_coefs_rs_0 <- coef(model_rs_0)$year %>% 
  rename(Intercept = `(Intercept)`, Slope = PISA_score) %>% 
  rownames_to_column("year")

model_coefs_rs_0
```

```{r}
sleep_groups_rans_0 <- left_join(df_pisa, model_coefs_rs_0, by = "year")

ggplot(data = sleep_groups_rans_0, 
       mapping = aes(x = PISA_score, 
                     y = val, 
                     colour = year)) +
  geom_point(na.rm = T, alpha = 0.5) +
  geom_abline(aes(intercept = Intercept, 
                  slope = Slope,
                  colour = year),
              size = 1.5) +
  labs(title = 'Random Slopes') +
  theme_minimal()

ggplot(data = sleep_groups_rans_0, 
       mapping = aes(x = PISA_score, 
                     y = val, 
                     colour = year)) +
  geom_point(na.rm = T, alpha = 0.5) +
  geom_abline(aes(intercept = Intercept, 
                  slope = Slope)) +
  facet_wrap(~year) +
  labs(title = 'Random Slopes') +
  theme_minimal()
```


Random Intercepts and Slopes
```{r}
model_rs_1 <- lmer(val ~ PISA_score + (1 + PISA_score | year), data = df_pisa)

model_coefs_rs_1 <- coef(model_rs_1)$year %>% 
  rename(Intercept = `(Intercept)`, Slope = PISA_score) %>% 
  rownames_to_column("year")

model_coefs_rs_1
```

```{r}
sleep_groups_rans_1 <- left_join(df_pisa, model_coefs_rs_1, by = "year")

ggplot(data = sleep_groups_rans_1, 
       mapping = aes(x = PISA_score, 
                     y = val, 
                     colour = year)) +
  geom_point(na.rm = T, alpha = 0.5) +
  geom_abline(aes(intercept = Intercept, 
                  slope = Slope,
                  colour = year),
              size = 1.5) +
  labs(title = 'Random Intercepts and Slopes') +
  theme_minimal()

ggplot(data = sleep_groups_rans_1, 
       mapping = aes(x = PISA_score, 
                     y = val, 
                     colour = year)) +
  geom_point(na.rm = T, alpha = 0.5) +
  geom_abline(aes(intercept = Intercept, 
                  slope = Slope)) +
  facet_wrap(~year) +
  labs(title = 'Random Intercepts and Slopes') +
  theme_minimal()
```

Fixed Intercept and Slope
```{r}
df_pisa$location <- as.character(df_pisa$location)

fit_simple <- lm(val ~ PISA_score, df_pisa)
summary(fit_simple)

ggplot(data = df_pisa, 
       mapping = aes(x = PISA_score, 
                     y = val),
       show.legend = FALSE) +
  geom_point(na.rm = T, aes(col = location), alpha = 0.5, show.legend = FALSE) +
  geom_smooth(method = "lm", na.rm = T, col = "black", se = F) +
  labs(title = 'Fixed Intercept and Slope') +
  theme_minimal()
```
***

Random Intercepts

```{r}
fit <- lmer(val ~ PISA_score + (1 | location), df_pisa)
summary(fit)

model_coefs_ri <- coef(fit)$location %>% 
  rename(Intercept = `(Intercept)`, Slope = PISA_score) %>% 
  rownames_to_column("location")

df_base_na_ri <- left_join(df_pisa, model_coefs_ri, by = "location")

ggplot(data = df_base_na_ri, 
       mapping = aes(x = PISA_score, 
                     y = val, 
                     colour = location, show.legend = FALSE)) +
  geom_point(na.rm = T, alpha = 0.5, show.legend = FALSE) +
  geom_abline(aes(intercept = Intercept, 
                  slope = Slope,
                  colour = location, show.legend = FALSE),
              size = 0.2, show.legend = FALSE) +
  labs(title = 'Random Intercepts') + 
  theme_minimal()
```
***

Random Slopes
```{r}
model_rs_0 <- lmer(val ~ PISA_score + (0 + PISA_score | location), data = df_pisa)

model_coefs_rs_0 <- coef(model_rs_0)$location %>% 
  rename(Intercept = `(Intercept)`, Slope = PISA_score) %>% 
  rownames_to_column("location")

model_coefs_rs_0
```

```{r}
sleep_groups_rans_0 <- left_join(df_pisa, model_coefs_rs_0, by = "location")

ggplot(data = sleep_groups_rans_0, 
       mapping = aes(x = PISA_score, 
                     y = val, 
                     colour = location, show.legend = FALSE)) +
  geom_point(na.rm = T, alpha = 0.5, show.legend = FALSE) +
  geom_abline(aes(intercept = Intercept, 
                  slope = Slope,
                  colour = location, show.legend = FALSE),
              size = 0.2, show.legend = FALSE) +
  labs(title = 'Random Slopes') + 
  theme_minimal()
```


Random Intercepts and Slopes
```{r}
model_rs_1 <- lmer(val ~ PISA_score + (1 + PISA_score | location), data = df_pisa)

model_coefs_rs_1 <- coef(model_rs_1)$location %>% 
  rename(Intercept = `(Intercept)`, Slope = PISA_score) %>% 
  rownames_to_column("location")

model_coefs_rs_1
```

```{r}
sleep_groups_rans_1 <- left_join(df_pisa, model_coefs_rs_1, by = "location")

ggplot(data = sleep_groups_rans_1, 
       mapping = aes(x = PISA_score, 
                     y = val, 
                     colour = location, show.legend = FALSE)) +
  geom_point(na.rm = T, alpha = 0.5, show.legend = FALSE) +
  geom_abline(aes(intercept = Intercept, 
                  slope = Slope,
                  colour = location, show.legend = FALSE),
              size = 0.2, show.legend = FALSE) +
  labs(title = 'Random Intercepts and Slopes') + 
  theme_minimal()
```

***

**TIMSS_score**
```{r}
df_timss <- df_base %>% 
  filter(year == '2015') %>% 
  select(-c('PISA_score')) %>% 
  drop_na()

summary(df_timss)
```


*Зависимость депрессии от уровня образования по полу*
```{r}
t1_2015 <- df_timss %>%  
  filter(val < 0.35) %>% 
  ggplot(aes(x = TIMSS_score, 
             y = val,
             color = sex)) + 
  geom_point(size = 2, color = 'black') +
  labs(x = "TIMSS_score",
       y = "percent",
       title = 'Зависимость депрессии от уровня образования по полу (2015 год)') +
  geom_smooth(method = 'lm', alpha = 0.2) + 
  theme_minimal()

ggplotly(t1_2015)
```

```{r}
t2_2015 <- df_timss %>%  
  filter(val < 0.35) %>% 
  ggplot(aes(x = TIMSS_score, 
             y = val,
             color = sex)) + 
  geom_point(size = 2, color = 'black', alpha = 0.4) +
  labs(x = "TIMSS_score",
       y = "percent") +
  geom_smooth(method = 'lm', alpha = 0.2) + 
  facet_grid(~age) +
  theme_minimal()

ggplotly(t2_2015)
```


**Корреляционный анализ данных**
```{r}
corrplot(cor(df_timss %>% 
               na.omit() %>% 
    filter(val < 0.35) %>% 
  select(-c('year')) %>% 
  pivot_wider(names_from = age, values_from = val) %>% 
      select(is.integer | is.numeric), use = "complete.obs"), method = "pie", shade.col = NA, tl.col = "black", tl.srt = 45)

corrplot(cor(df_timss %>% 
               na.omit() %>%
    filter(val < 0.35) %>% 
  select(-c('year')) %>% 
  pivot_wider(names_from = sex, values_from = val) %>% 
      select(is.integer | is.numeric), use = "complete.obs"), method = "pie", shade.col = NA, tl.col = "black", tl.srt = 45)
```
